臺灣臺南地方法院交通事件裁定　　　　　　　　　　　九十年度交聲字第二六二號
　　移送機關　交通部公路局嘉義區監理所麻豆監理站
　　受處分人
　　即異議人　佳里交通企業有限公司
　　代 表 人　陳貞雄
右列受處分人因違反道路交通管理處罰條例案件，對於交通部公路局嘉義區監理所麻
豆監理站九十年十月二十四日所為之裁決處分（處分案號：麻監裁車字第七五—Ｚ0
0000000）聲明異議，本院裁定如左：
    主  文
異議駁回。
    理  由
一、聲明異議意旨如異議狀及補充理由狀所載（詳見附件）。
二、按汽車駕駛人，駕駛大貨車，有駕駛執照吊扣期間駕車之情形者，處汽車所有人
    新台幣四萬元以上八萬元以下罰鍰，並吊扣汽車牌照三個月，道路交通管理處罰
    條例第二十一條之一第一項第七款、第三項分別定有明文。
三、經查：
    （一）本件受處分人即異議人佳里交通企業股份有限公司並不否認其所有之車牌
          號碼ＩＷ─○三九號營業大貨車，於民國九十年十月二日晚間二十一時五
          分左右，由該公司之司機曾添福駕駛，而於行經國道八號高速公路西向六
          公里處時，為警攔檢查獲司機曾添福係於職業大貨車駕駛執照吊扣期間駕
          車，內政部警政署國道公路警察局第五警察隊新市分隊警員乃以司機曾添
          福違反道路交通管理處罰條例第二十一條之一第一項第七款之規定而對異
          議人開單舉發，後經移送機關即交通部公路局嘉義區監理所麻豆監理站查
          明屬實後，裁決異議人罰鍰新台幣六萬元，並吊扣該大貨車汽車牌照三個
          月等情，且有該監理站九十年十月二十四日麻監裁車字第七五—Ｚ000
          00000號違反道路交通管理事件裁決書及內政部警政署國道公路警察
          局公警局交字第Ｚ00000000號舉發違反道路交通管理事件通知書
          各一份在卷可參。又本件營業大貨車司機曾添福之職業大貨車駕駛執照，
          因於九十年九月二十九日另案違規，而自行辦理吊扣駕駛執照等情，業據
          異議人自承在卷。故異議人所有之上述大貨車，有於前開時、地，由駕駛
          執照尚於吊扣期間之駕駛人曾添福駕駛之違規事實，應堪認定。
    （二）其次，新修正增訂之道路交通管理處罰條例第二十一條之一第一項、第三
          項，規定大貨車等汽車所有人因駕駛人無照駕駛、駕照吊扣期間駕車等違
          規事由，亦應同受罰鍰之處罰，並吊扣該車之牌照，係因聯結車、大客車
          、大貨車等車輛，車體龐大堅固，載運貨物或人員之數量亦多，如駕駛不
          慎而發生交通事故，所造成之財物損失及人員傷亡情況，均比一般車輛肇
          事來得嚴重，故前開車輛行駛於道路上，對於其他用路人或車上之乘客而
          言，本具有較大之危險性；另前述車輛之駕駛人，客觀上復係為汽車所有
          人所使用，並接受汽車所有人之指示而為之服勞務，汽車所有人則因此而
          獲取車輛營運之利益，故汽車所有人對於駕駛人原應負起嚴格監督管理之
          義務。基此，為加強右述大型車輛之行車安全，並期汽車所有人共負維護
          交通秩序及確保交通安全之責，如前述車輛之汽車駕駛人有處罰條例第二
          十一條之一第一項各款之違規情形，除對駕駛人予以處罰外，對汽車所有
          人亦科以罰鍰，並吊扣汽車牌照。
    （三）本件受處分人即異議人佳里交通企業股份有限公司雖辯稱：該公司之司機
          曾添福於九十年九月二十九因另案違規，自行辦理吊扣駕駛執照後，距本
          件舉發僅三日，尚未至異議人發薪審核駕駛人駕駛執照之時間云云。然查
          ，本件大貨車之駕駛人曾添福既為異議人之受僱人，異議人對之本有監督
          管理之責，且因司機每日駕車在外行駛，違反道路交通管理處罰條例之行
          為，可能隨時發生，故異議人對於駕駛人之違規情形及駕駛執照之實際使
          用狀態，亦有隨時查核注意之義務，尚非於每月發薪時查驗司機之駕駛執
          照，即可認其已盡監督管理之責。況異議人只需取得駕駛人之書面同意，
          則可據以向監理機關申請查詢該職業駕駛人之違規情形，亦有交通部九十
          一年一月八日交路字第０九０００七二七三二號書函一紙附卷於本院另案
          九十一年度交聲字第九號案可資參照。因之，本件異議人經核仍難認係已
          盡其對駕駛人管理監督之責，是異議人應依前開規定受罰，實無疑義。從
          而，異議人前開所辯，係屬卸責之詞，並不足採。
    （四）綜上所述，本件受處分人即異議人佳里交通企業股份有限公司之司機曾添
          福於右述時、地，在駕駛執照吊扣期間仍駕駛大貨車在道路上行駛之事實
          ，既堪認定，而異議人又為該屬聯結車之營業貨運曳引車之汽車所有人，
          則移送機關即交通部公路局嘉義區監理所麻豆監理站，據此並引用前開道
          路交通管理處罰條例第二十一條之一第一項、第三項等規定，裁處異議人
          罰鍰新台幣六萬元，並吊扣其汽車牌照三個月，於法尚無不當。至本件異
          議經核並無理由，故應予以駁回。
四、據上論斷，應依道路交通案件處理辦法第十九條，裁定如主文。
中      華      民      國    九十一    年    四      月      十五      日
                              臺灣臺南地方法院交通法庭
                                  法  官  蔡  直  青
右正本證明與原本無異
如不服本裁定應於送達後五日內向本院提出抗告狀
                                  書記官  孫  鈴  堯
中      華      民      國    九十一    年    四      月      十六      日
